臺灣臺中地方法院刑事判決　　　　　　　94年度訴字第2466號
公　訴　人　臺灣臺中地方法院檢察署檢察官
被　　　告　甲○○
上列被告因毒品危害防制條例案件，經檢察官提起公訴（九十四
年度毒偵字第一一二０號），經本院合議庭裁定由受命法官獨任
進行簡式審判程序，判決如下：
    主    文
甲○○連續施用第一級毒品，累犯，處有期徒刑壹年；扣案之海
洛因毒品玖包（合計驗餘淨重拾壹點貳貳公克、空包裝重肆點零
柒公克）、摻有海洛因毒品之香煙肆支均沒收銷燬之。又連續施
用第二級毒品，累犯，處有期徒刑陸月；扣案之甲基安非他命毒
品肆包（合計毛重肆拾玖點陸公克）均沒收銷燬之。應執行有期
徒刑壹年肆月；扣案之海洛因毒品玖包（合計驗餘淨重拾壹點貳
貳公克、空包裝重肆點零柒公克）、摻有海洛因毒品之香煙肆支
及甲基安非他命毒品肆包（合計毛重肆拾玖點陸公克）均沒收銷
燬之。
    犯罪事實
一、甲○○曾於民國九十一年間，因違反毒品危害防制條例案件
    ，經本院以九十一年度易字第一六四一號判決判處有期徒刑
    一年，嗣經臺灣高等法院臺中分院以九十二年度上易字第六
    六號判決駁回上訴確定，於九十三年九月二十日始因縮刑期
    滿而執行完畢；又前因施用毒品案件，經臺灣臺中地方法院
    檢察署檢察官聲請本院以八十七年度毒聲字第二五四九號裁
    定送臺灣臺中看守所附設勒戒處所觀察、勒戒後，認無繼續
    施用毒品之傾向，而由該署檢察官於八十七年十月三十日，
    以八十七年度偵字第二二七一一號不起訴處分確定；復因施
    用毒品案件，經本院以八十七年度毒聲字第三一六五號裁定
    送觀察、勒戒後，因經評定有繼續施用毒品之傾向，乃依本
    院八十七年度毒聲字第三七三０號裁定令入戒治處所施以強
    制戒治，及以八十八年度中簡字第二七一號簡易判決判處有
    期徒刑六月，後因撤回上訴而確定。嗣甲○○經送臺灣臺中
    戒治所強制戒治，後經本院以八十八年度毒聲字第二五五二
    號裁定停止戒治交付保護管束，於停止強制戒治交付保護管
    束期間，又因施用毒品案件，經臺灣臺中地方法院檢察署檢
    察官以八十八年度偵字第一七一一五號提起公訴，並經本院
    於八十九年二月十四日以八十八年度易字第三八五七號判決
    判處有期徒刑十月確定，強制戒治部分亦於八十九年六月十
    九日戒治期滿；再因施用毒品案件，經本院以九十一年度毒
    聲字第一三七八號裁定令入戒治處所施以強制戒治，及以九
    十一年度易字第一六四一號判決判處有期徒刑一年確定，於
    九十二年十月十一日始因強制戒治執行完畢而出戒治所（轉
    入臺灣臺中監獄執行有期徒刑一年）。詎甲○○仍不知戒絕
    ，於強制戒治執行完畢釋放後五年內，復各基於施用第一級
    毒品及第二級毒品之概括犯意，自九十三年十月初某日起，
    至九十四年六月十日下午六時許止，在其位於臺中縣新社鄉
    ○○村○○○街九八號住處及臺中縣太平市○○街四一巷七
    號四樓租屋處等地，以將海洛因摻入香煙中，再點火使生煙
    霧後，以口鼻吸入之方式，約每日施用第一級毒品海洛因六
    至七次，連續施用多次。並於前開時間、地點，以將甲基安
    非他命置於玻璃球吸食器內，以火燒烤產生燻煙，再吸食該
    燻煙之方式，約每隔四、五小時施用第二級毒品甲基安非他
    命一次，連續施用多次。嗣為警於九十四年二月五日凌晨一
    時二十分許，在臺中市○○區○○路與太原路口查獲，並在
    其駕駛之車牌號碼二０六七－ＬＡ號自小客車駕駛座扣得其
    所有摻有海洛因毒品之香煙四支，並於乘客即甲○○之妻陳
    阿梅（由檢察官另案偵辦）身上扣得以紅色絨布袋包裝之甲
    ○○所有毒品海洛因九包（合計驗餘淨重十一．二二公克、
    空包裝重四．０七公克）及毒品甲基安非他命四包（合計毛
    重四九．六公克）。
二、案經臺中市警察局第六分局報告臺灣臺中地方法院檢察署檢
    察官偵查起訴。
    理    由
一、上揭犯罪事實，業據被告甲○○於本院審理時供承不諱，而
    被告甲○○為警查獲後採尿送驗結果，確呈安非他命、甲基
    安非他命及嗎啡陽性反應，此有中山醫學大學附設醫院藥物
    濫用檢測中心出具之尿液檢驗報告一紙附卷可稽（詳偵查卷
    第五十六頁），且有上開犯罪事實欄所載被告甲○○所有供
    施用之摻有海洛因毒品之香煙四支、毒品海洛因九包（合計
    驗餘淨重十一．二二公克、空包裝重四．０七公克）及毒品
    甲基安非他命四包（合計毛重四九．六公克）扣案可稽，足
    見被告自白核與事實相符，堪予採信。又被告前因施用毒品
    案件，經臺灣臺中地方法院檢察署檢察官聲請本院以八十七
    年度毒聲字第二五四九號裁定送臺灣臺中看守所附設勒戒處
    所觀察、勒戒後，認無繼續施用毒品之傾向，而由該署檢察
    官於八十七年十月三十日，以八十七年度偵字第二二七一一
    號不起訴處分確定；復因施用毒品案件，經本院以八十七年
    度毒聲字第三一六五號裁定送觀察、勒戒後，因經評定有繼
    續施用毒品之傾向，乃依本院八十七年度毒聲字第三七三０
    號裁定令入戒治處所施以強制戒治，及以八十八年度中簡字
    第二七一號簡易判決判處有期徒刑六月，後因撤回上訴而確
    定。嗣甲○○經送臺灣臺中戒治所強制戒治，後經本院以八
    十八年度毒聲字第二五五二號裁定停止戒治交付保護管束，
    於停止強制戒治交付保護管束期間，又因施用毒品案件，經
    臺灣臺中地方法院檢察署檢察官以八十八年度偵字第一七一
    一五號提起公訴，並經本院於八十九年二月十四日以八十八
    年度易字第三八五七號判決判處有期徒刑十月確定，強制戒
    治部分亦於八十九年六月十九日戒治期滿；再因施用毒品案
    件，經本院以九十一年度毒聲字第一三七八號裁定令入戒治
    處所施以強制戒治，及以九十一年度易字第一六四一號判決
    判處有期徒刑一年確定，於九十二年十月十一日始因強制戒
    治執行完畢而出戒治所等情，有臺灣臺中地方法院檢察署刑
    案資料查註紀錄表、臺灣臺中地方法院檢察署八十七年度偵
    字第二二七一一號不起訴處分書、八十七年度偵字第二四九
    四二號聲請簡易判決處刑書、九十一年度毒偵字第一二一九
    號聲請簡易判決處刑書及本院九十一年度毒聲字第一三七八
    號裁定書等附卷可佐。是本件被告於強制戒治執行完畢釋放
    後五年內再犯本件施用毒品罪，事證已臻明確，被告連續施
    用第一級毒品、第二級毒品犯行均堪認定，應依法論科。
二、核被告所為，係犯毒品危害防制條例第十條第一項之施用第
    一級毒品罪及同條第二項之施用第二級毒品罪。又被告因施
    用海洛因、甲基安非他命毒品前之持有海洛因、甲基安非他
    命之低度行為，應為其施用之高度行為所吸收，均不另論罪
    。被告先後多次分別施用第一級毒品、第二級毒品之行為，
    均各時間緊接，犯罪構成要件相同，顯係基於概括之犯意反
    覆為之，均為連續犯，應依刑法第五十六條之規定論以一罪
    ，並各依法加重其刑。公訴人雖僅就被告自九十三年十月初
    某日間起，至九十四年二月四日二十二時許止之施用第一級
    毒品及第二級毒品犯行提起公訴，然檢察官就犯罪事實一部
    起訴者，其效力及於全部，本件被告自九十四年二月四日二
    十二時許起至同年六月十日下午六時許止，連續多次施用第
    一級毒品及第二級毒品之犯罪事實，與檢察官起訴前揭論罪
    科刑之部分，具有連續犯之關係，已如前述，本院自應就屬
    於裁判上一罪之部分一併加以裁判，併此敘明。再被告所犯
    施用第一級毒品罪與施用第二級毒品罪，犯意各別，犯罪構
    成要件互殊，應予分論併罰。又被告曾於九十一年間，因違
    反毒品危害防制條例案件，經本院以九十一年度易字第一六
    四一號判決判處有期徒刑一年，嗣經臺灣高等法院臺中分院
    以九十二年度上易字第六六號判決駁回上訴確定，於九十三
    年九月二十日始因縮刑期滿而執行完畢，其於五年以內再犯
    本件有期徒刑以上之二罪，均為累犯，應依刑法第四十七條
    規定各遞加重其刑。再毒品危害防制條例已於九十二年七月
    九日修正公布，並於九十三年一月九日施行，被告犯罪時間
    均在該條例修正施行之後，自應適用修正後之毒品危害防制
    條例規定處理，附此敘明。爰審酌被告經觀察勒戒、強制戒
    治之處遇措施後，猶未能深切體認毒品危害己身之鉅，及早
    謀求脫離毒害之道，反而於出所後伺機再犯，未見有何收斂
    、警惕之意，足徵被告依賴毒品至深，自有使其接受相當時
    期監禁以敦化性情之必要，惟念及被告於法院審理時尚能坦
    承犯行，且施用毒品固戕害個人健康至深，然就他人權益之
    侵害仍屬有限，及其犯罪目的、手段、智識程度等一切情狀
    ，分別量處如主文所示之刑，並定其應執行刑，以示懲儆。
    扣案之毒品海洛因九包（合計驗餘淨重十一．二二公克、空
    包裝重四．０七公克）及毒品甲基安非他命四包（合計毛重
    四九．六公克）分別為第一級毒品及第二級毒品，不論屬於
    犯人與否，均應依毒品危害防制條例第十八條第一項前段規
    定沒收銷燬之；扣案摻有海洛因毒品之香煙四支，其中殘留
    之海洛因毒品已無法與各該香煙剝離，應全部視為被查獲之
    毒品，不論屬於犯人與否，均應依毒品危害防制條例第十八
    條第一項前段之規定沒收銷燬之。另在被告甲○○駕駛之車
    牌號碼二０六七－ＬＡ號自小客車駕駛座扣得被告所有疑似
    海洛因毒品之白色粉末一包（驗餘淨重一二．六二公克，空
    包裝重一．六三公克），經送請法務部調查局鑑定結果，無
    法定毒品成分，有該局九十四年六月十四日出具之鑑定通知
    書影本一紙在卷足參，且扣案之分裝夾鏈袋一包，亦與本件
    被告甲○○施用毒品犯行無涉，因均非屬違禁物品，爰不併
    予宣告沒收，附此敘明。
據上論斷，應依刑事訴訟法第二百七十三條之一第一項、第二百
九十九條第一項前段，毒品危害防制條例第十條第一項、第二項
、第十八條第一項前段、第二十三條第二項，刑法第十一條、第
五十六條、第四十七條、第五十一條第五款，判決如主文。
中　　華　　民　　國　　94　　年　　8 　　月　　18　　日
                  刑事第十三庭  法  官  許月馨
上正本證明與原本無異。
如不服本判決，應於送達後十日內向本院提出上訴狀（須附繕本
），上訴於臺灣高等法院臺中分院。
中　　華　　民　　國　　94　　年　　8 　　月　　22　　日
                                書記官  詹東益
附錄論罪科刑法條
毒品危害防制條例
第十條第一項：施用第一級毒品者，處六月以上五年以下有期徒
刑。
第十條第二項：施用第二級毒品者，處三年以下有期徒刑。
